【裁判字號】    89,易,844
【裁判日期】    891129
【裁判案由】    恐嚇取財
【裁判全文】
臺灣嘉義地方法院刑事判決                          八十九年度易字第八四四號
    公  訴  人  臺灣嘉義地方法院檢察署檢察官
    被      告  己○○
               (原名
                劉慶祥)
右列被告因恐嚇取財案件，經檢察官提起公訴（八十九年度偵字第四九六三號），本
院判決如左：
    主  文
己○○共同連續意圖為自己不法之所有，以恐嚇使人將本人之物交付，累犯，處有期
徒刑貳年。
    事  實
一、己○○曾因違反麻醉藥品管理條例案件，於民國八十三年六月二十一日經本院判
    處有期徒刑七月確定，於八十四年二月三日縮短刑期二日執行完畢，仍不知悔改
    ，竟分別夥同鍾曉欽或王振芳共同基於意圖為自己不法所有之概括犯意聯絡，(一)
    王振芳夥同鍾曉欽、己○○與不詳姓名、年籍男子二名計五人，於八十七年十一
    月十三或十四日晚上七、八時許，即經濟部水利處第五河川局舉辦「擴大內需方
    案」相關工程招標前夕，以電話恐嚇立勝營造公司負責人丙○○、松藤營造公司
    負責人丁○○、啟城營造公司負責人甲○○、元發營造公司負責人黃水在、豐源
    營造公司負責人戊○○等人至嘉義市○○路「歌神ＫＴＶ」，並由鍾曉欽恐嚇渠
    等於得標後，必須給付各工程得標金額之百分之二款項吃紅，否則將對渠等不利
    ，致使渠等心生畏懼，但未得逞。(二)鍾曉欽、己○○得知立勝營造公司標得北港
    溪穎川堤防工程及台糖東石農場海堤工程，乃於八十八年十一月二十三日晚上六
    、七時許，至嘉義縣新港鄉潭大村大客二十八號丙○○、乙○○住處，恐嚇渠等
    拿出新台幣（下同）一百八十萬元，供作「兄弟生活及喝茶費用」，否則得標工
    程將難以進行等語，致丙○○、乙○○心生畏懼，於四、五日後，由乙○○籌款
    五十萬元，至嘉義縣新港鄉新港公園交付鍾曉欽、己○○。(三)鍾曉欽、己○○得
    知立勝營造公司標得朴子溪（牛稠溪）堤防工程，於八十九年四月六日及七日晚
    上，又到丙○○、乙○○上開住處，對丙○○家人恐嚇提供款項供渠等兄弟花用
    ，否則，揚言對其家人不利及將使工程無法順利進行，因丙○○預料會再遭恐嚇
    ，事先即避居他處不敢回家，而未得逞。
二、案經嘉義市警察局移送台灣嘉義地方法院檢察署檢察官偵查起訴。
    理  由
一、訊據被告己○○雖坦承右揭時、地均有在場，惟矢口否認恐嚇取財犯行，辯稱：
    其係鍾曉欽邀約至「歌神ＫＴＶ」，但不知他們在談什麼。八十八年十一月二十
    三日晚上因鍾曉欽的車子拿去典當，要其載他去丙○○住處，他們談什麼不清楚
    。八十八年四月六日，有載鍾曉欽到丙○○住處，但其人在外面，沒有進去。至
    於鍾曉欽有無拿到錢，其不知道，鍾曉欽也沒有請他吃喝玩樂云云。惟查，右揭
    事實，業據被害人丙○○、乙○○、戊○○、丁○○、甲○○於警訊時指述綦詳
    ，並經共犯鍾曉欽於警訊中供證屬實，且被告亦不否認上開時地均有到場，則豈
    有不知係為恐嚇勒索得標工程後，應給付款項供渠等花用之理。再者，被告於偵
    查中亦坦承：鍾曉欽有請其吃飯、加油等情，與鍾曉欽於警訊及偵查中之供述相
    符，而有共同花用恐嚇取得款項之事實，益證被告所辯不實，被告以前開情詞置
    辯，諉無可採。本件事證明確，被告之犯行洵堪認定。
二、核被告所為，事實欄(一)、(三)所為，係犯刑法第三百四十六條第三項、第一項之恐
    嚇取財未遂罪，事實欄(二)所為，係犯刑法第三百四十六條第一項之罪。被告與鍾
    曉欽或並與王振芳及二名不詳姓名、年籍之男子有犯意聯絡及行為分擔，分別為
    共同正犯。又被告連續三次犯行，雖其中二次未遂，惟時間緊接，手法同一，所
    犯構成要件相同，顯係基於概括犯意為之，為連續犯，依刑法第五十六條規定，
    以一罪論，並加重其刑。又被告曾因違反麻醉藥品管理條例案件，經本院以八十
    三年易字第五四０號於八十三年五月二十四日判處有期徒刑七月，於八十三年六
    月二十一日確定，並於八十四年二月三日縮短刑期執行完畢，有台灣高等法院被
    告全國前案紀錄在卷可按，五年以內再犯本件有期徒刑以上之罪，為累犯，應依
    法遞加其刑。爰審酌被告之品性、犯罪之動機、目的、手段、所生之危害及犯罪
    後之態度等一切情狀，量處如主文所示之刑，以示懲儆。
三、據上論斷，應依刑事訴訟法第二百九十九條第一項前段，刑法第二十八條、第五
    十六條、第三百四十六條第一項、第四十七條，罰金罰鍰提高標準條例第一條前
    段，判決如主文。
本案經檢察官林俊良到庭執行職務
中    華    民    國      八十九      年      十一    月      二十九    日
                                臺灣嘉義地方法院刑事第三庭
                                            法  官  洪  秀  一
如不服本判決，應於判決送達後十日內，向本院提出上訴狀。
右正本證明與原本無異。
中    華    民    國      八十九      年      十一    月      二十九    日
                                            書記官  陳  湘  蓉
附錄法條：
刑法第三百四十六條
意圖為自己或第三人不法之所有，以恐嚇使人將本人或第三人之物交付者，處六月以
上五年以下有期徒刑，得併科一千元以下罰金。
以前項方法得財產上不法之利益或使第三人得之者，亦同
前二項之未遂犯，罰之。


司法院資訊處製作；財團法人民間司法改革基金會備份。
